【裁判字號】    98,訴,3459
【裁判日期】    981106
【裁判案由】    毒品危害防制條例
【裁判全文】
臺灣臺中地方法院刑事判決              98年度訴字第3459號
公  訴  人  臺灣臺中地方法院檢察署檢察官
被      告  甲○○
                    （現另案在臺灣臺中看守所羈押中）
上列被告因毒品危害防制條例案件，經檢察官提起公訴（98年度
毒偵字第2076號），被告於準備程序就被訴事實為有罪之陳述，
本院合議庭裁定由受命法官獨任逕行簡式審判程序，並予判決如
下：
    主    文
甲○○施用第一級毒品，累犯，處有期徒刑捌月，扣案之注射針
筒壹支沒收。
    犯罪事實
一、甲○○前於民國九十三年間，曾因竊盜等案件，經本院以九
    十三年度易字第一四二六號、九十三年度沙簡字第七０五號
    分別判處有期徒刑一年六月、四月，並經本院以九十四年度
    聲字第一一九號裁定定應執行刑為有期徒刑一年八月確定，
    其入監執行後，於九十五年四月十三日因縮短刑期假釋付保
    護管束出監，甫在同年八月二十二日因假釋期滿未經撤銷視
    為執行完畢；另甲○○於九十四年間，已另因施用毒品案件
    ，經本院裁定送觀察、勒戒後，認無繼續施用毒品之傾向，
    於九十四年三月一日觀察、勒戒執行完畢釋放出所，並由臺
    灣臺中地方法院檢察署檢察官以九十四年毒偵緝字第二七號
    為不起訴處分確定；詎甲○○仍不知戒絕，其明知毒品海洛
    因業經公告列為毒品危害防制條例第一級毒品，亦不得非法
    持有、施用，因未戒除施用毒品海洛因之惡習，仍另基於施
    用第一級毒品海洛因之行為決意，於九十八年五月十八日上
    午某時，在其位於臺中縣烏日鄉○○路○段三四七巷五一弄
    六八號之住處內，以將微量毒品海洛因混入飲水中稀釋後，
    注入注射針筒內，再以注射針筒注射血管之方式，施用毒品
    海洛因一次。嗣甲○○於九十八年五月十八日上午六時二十
    分許，因另涉犯強盜案件而逃逸至臺中市○區○○○路二五
    ０號前，為警逮捕到案，並在其身上扣得其所有供施打毒品
    海洛因所用之注射針筒一支；其後甲○○且經員警徵得其同
    意後，採集尿液送請鑑驗，因嗎啡（毒品海洛因之代謝物）
    係呈現陽性反應，始由警進而查悉上情。
二、案經臺中市警察局第三分局報請臺灣臺中地方法院檢察署檢
    察官偵查起訴。
    理    由
一、上開事實，業經被告甲○○於本院訊問時坦認不諱，而被告
    為警查獲後所採取之尿液，經送請中山醫學大學附設醫院檢
    驗科藥物檢測中心檢驗結果，嗎啡（毒品海洛因之代謝物）
    係呈現陽性反應，有該中心出具之尿液檢驗報告一份附卷可
    稽（見偵查卷第12頁），且本件復有被告所有供施打毒品海
    洛因所用之注射針筒一支扣案可資佐證，足見被告上開自白
    ，確與客觀事實相符，堪予採認。又被告前於九十四年間，
    即曾因施用毒品案件，經本院裁定送觀察、勒戒後，認無繼
    續施用毒品之傾向，於九十四年三月一日觀察、勒戒執行完
    畢釋放出所，並由臺灣臺中地方法院檢察署檢察官以九十四
    年毒偵緝字第二七號為不起訴處分確定，此有臺灣高等法院
    被告前案紀錄表及臺灣臺中地方法院檢察署全國施用毒品案
    件紀錄表在卷可查，是被告確有於觀察、勒戒執行完畢釋放
    後五年內，復行施用毒品之罪行。綜此，本件事證已臻明確
    ，被告施用毒品海洛因之犯行堪以認定。
二、按海洛因係屬毒品危害防制條例第二條第二項第一款所指之
    第一級毒品，核被告甲○○所為，係犯毒品危害防制條例第
    十條第一項之施用第一級毒品罪。被告施用前持有第一級毒
    品之低度行為，應為其施用第一級毒品之高度行為所吸收，
    不另論罪。另被告有前揭犯罪事實欄所載之經有期徒刑宣告
    及執行完畢之情形，此有前開臺灣高等法院被告前案紀錄表
    可按，被告於有期徒刑執行完畢後，五年以內故意再犯本件
    有期徒刑以上之罪，應依刑法第四十七條第一項之規定論以
    累犯，並予加重其刑。
三、爰審酌被告甲○○前已因施用毒品犯行經觀察、勒戒之執行
    ，竟仍故態復萌，復行施用毒品不輟，無視於毒品對於自身
    健康之戕害及國家對於杜絕毒品犯罪之禁令；惟衡酌施用毒
    品係屬自戕行為，被告犯罪手段尚屬平和，亦未因此而危害
    他人，所生損害尚非鉅大，且被告犯後坦承犯行，尚見悔意
    之犯罪後態度，另施用毒品者均有相當程度之成癮性及心理
    依賴，其犯罪心態與一般刑事犯罪之本質並不相同，應側重
    適當之醫學治療及心理矯治為宜等一切情狀，量處如主文所
    示之刑。至扣案之注射針筒一支，係被告所有且供其施打毒
    品海洛因犯罪所用之物，業據被告供明在卷（見本院卷第13
    頁反面），爰依刑法第三十八條第一項第二款之規定，併為
    沒收之諭知。
據上論斷，應依刑事訴訟法第二百七十三條之一第一項、第二百
九十九條第一項前段，毒品危害防制條例第十條第一項，刑法第
十一條前段、第四十七條第一項、第三十八條第一項第二款，判
決如主文。
本案經檢察官張富鈞到庭執行職務。
中    華    民    國    98    年    11    月    6     日
                  刑事第三庭  法  官  陳思成
以上正本證明與原本無異。
如不服本判決應於收受判決後10日內向本院提出上訴書狀，並應
敘述具體理由；其未敘述上訴理由者，應於上訴期間屆滿後20日
內向本院補提理由書（均須按他造當事人之人數附繕本）「切勿
逕送上級法院」。
                              書記官  吳詩琳
中    華    民    國    98    年    11    月    6     日
附錄論罪科刑法條
毒品危害防制條例第十條第一項
施用第一級毒品者，處六月以上五年以下有期徒刑。


司法院資訊處製作；財團法人民間司法改革基金會備份。
